臺灣高等法院刑事判決　　　　　　　　94年度上訴字第1699號
上　訴　人　臺灣宜蘭地方法院檢察署檢察官
上　訴　人
即　被　告　甲○○
上列上訴人因毒品危害防制條例案件，不服臺灣宜蘭地方法院
93年度易字第257號，中華民國94年4月29日第一審判決（起訴案
號：臺灣宜蘭地方法院檢察署93年度毒偵字第484號；併案審理
案號：93年度毒偵字第720號、第909 號、第939號、1013號，94
年度毒偵字第262號），提起上訴，本院判決如下：
    主  文
原判決撤銷。
甲○○連續施用第二級毒品，累犯，處有期徒刑拾月。扣案之第
二級毒品安非他命參包（合計毛重壹點參公克）及安非他命殘渣
袋壹個（安非他命殘渣無法析離）均沒收銷燬之。
    事  實
一、甲○○前因施用毒品案件，經觀察、勒戒後，認無繼續施用
    毒品之傾向，由台灣宜蘭地方法院檢察署檢察官於民國八十
    七年十月二十七日以八十七年度偵緝字第一五一號為不起訴
    處分確定，復因施用毒品案件，經觀察、勒戒後，仍認無繼
    續施用毒品之傾向，由同署檢察官於八十八年八月九日以八
    十八年度偵字第九四0號、第一八一一號為不起訴處分確定
    ，又因施用第一、二級毒品案件，經原審以八十九年度訴字
    第八七號刑事判決判處有期徒刑十月、八月，應執行有期徒
    刑一年三月確定，再因施用第二級毒品案件，經原審以九十
    年度易字第三四五號刑事判決判處有期徒刑十月確定，接續
    執行至九十三年一月二十一日因縮刑期滿執行完畢。
二、甲○○仍不知悔改，基於施用第二級毒品安非他命（下稱安
    非他命）之概括犯意，自九十三年二月中旬日起至九十四年
    三月三十日六時前之九十六小時內之某時止，先後在宜蘭縣
    五結鄉鎮○村○街路九十九之三八號住處，以將安非他命放
    入鋁箔紙上以火燒烤加熱吸食煙霧之方式，先後多次施用安
    非他命。嗣經警先後於（一）九十三年三月十七日一時許，
    在宜蘭縣宜蘭市○○路二十號；（二）九十三年六月二十五
    日二十二時三十分許，在宜蘭縣五結鄉○○○路十之二四號
    ；（三）九十三年九月三日十六時三十分許，在宜蘭縣羅東
    鎮○○路與大同路岔路口之便利商店查獲，並扣得安非他命
    二包（合計毛重1.2公克）；（四）九十三年十月七日一時
    五十五分許，在宜蘭縣羅東鎮○○街五十三號前查獲，並扣
    得安非他命一包（毛重0.1公克）及其所有之安非他命殘渣
    袋一個（安非他命殘渣無法析離）；（五）九十四年一月二
    十七日十七時許，在宜蘭縣羅東鎮博愛醫院八二三號病房查
    獲；（六）九十四年三月三十日六時許，在宜蘭縣羅東鎮○
    ○路○段三九六號附近查獲。
三、案經宜蘭縣警察局礁溪分局報告臺灣宜蘭地方法院檢察署檢
    察官偵查起訴，及同前檢察署檢察官移送原審及本院（九十
    四年毒偵字第四八九號）併案審理。
    理  由
一、被告被告甲○○經傳喚，未據到庭。惟查，上開被告自九十
    三年二月中旬起至九十四年三月間，確有在其前述住處，以
    如事實欄所載之方式施用安非他命之事實，已據其於原審供
    認不諱（見原審卷第二宗第五六頁），並有如事實欄二所載
    之安非他命及殘渣袋扣案足佐，又被告於如事實欄二所載之
    （一）至（五）為警查獲時所採集之尿液，經送檢驗結果，
    均呈安非他命之陽性反應，有慈濟大學濫用藥物檢驗中心檢
    驗總表（收件日期分別為九十三年三月二十二日、七月五日
    、九月十四日、十月十一日、九十四年一月三十一日）五紙
    附於各該偵查（警詢）卷可稽。又被告於九十四年三月三十
    日六時許被查獲時所採集之尿液，經檢驗亦呈安非他命之陽
    性反應，亦有上開藥物檢驗中心檢驗總表（收件日期九十四
    年四月十一日）一件足佐。按甲基安非他命經口服投與後約
    百分之七十於二十四小時內自尿中排出，約百分之九十於九
    十六小時內自尿中排出，此經行政院衛生署藥物食品檢驗局
    八十一年二月八日（81）藥檢壹字第001156號函釋在案。依
    被告有多次施用安非他命被查獲之紀錄，足徵其有施用安非
    他命之惡習，則被告最後一次施用係在九十十四年三月三十
    日六時被查獲前之九十六小時內之某時甚明。又被告前因施
    用毒品案件，經觀察、勒戒後，認無繼續施用毒品之傾向，
    由台灣宜蘭地方法院檢察署檢察官於八十七年十月二十七日
    以八十七年度偵緝字第一五一號為不起訴處分確定，復因施
    用毒品案件，經觀察、勒戒後，仍認無繼續施用毒品之傾向
    ，由同署檢察官於八十八年八月九日以八十八年度偵字第九
    四0號、第一八一一號為不起訴處分確定等情，有各該案不
    起訴處分書及本院被告全國前案紀錄表在卷可佐。被告於觀
    察勒戒執行完畢後，五年內再犯施用毒品之罪，事證明確，
    被告犯行，堪予認定。
二、核被告所為，係犯毒品危害防制條例第十條第二項之施用第
    二級毒品罪。其施用前後持有之行為，為施用之高度行為所
    吸收，不另論罪。又先後多次施用犯行，時間緊接，罪名及
    犯罪構成要件相同，顯係出於概括之犯意為之，應依連續犯
    之規定以一罪論，並加重其刑。起訴書就被告自九十三年二
    月中旬起至同年三月十七日止以外，如事實欄二所載其餘時
    間施用安非他命之犯行，雖未敘及，惟該部分事實與起訴判
    罪之事實有連續犯之裁判上一罪關係，為起訴效力所及，應
    併予審判。被告前有事實欄所指之犯罪科刑及執行情形，有
    本院被告全國前案紀錄表可查，其於有期徒刑執行完畢五年
    內，再犯有期徒刑以上之本罪，為累犯，應依法遞加重其刑
    。
三、原審據以論科，雖非無見。然查，毒品海洛因為白色粉狀，
    安非他命為白色結晶，二種係不同之抵癮物品，海洛因以摻
    雜在香菸內口鼻直接吸食或以針劑施打，而安非他命則放在
    鋁箔紙上或其他器具以火燒烤燻煙吸之，二者施用方法截然
    不同。本件起訴事實僅止於被告施用安非他命，並不及於施
    用海洛因部分。被告於九十三年八月二十四日二十三時許，
    在宜蘭縣羅東鎮○○路二二號關聖樂遊樂場被警查獲時，固
    於警詢時供稱：「我將海洛因和安非他命滲在玻璃器皿裡用
    火燒烤吸用。」，但該次尿液檢驗結果則呈嗎啡、安非他命
    之陰性反應，足徵其所指二者合用吸食之陳述，並非實在。
    被告嗣後施用洛因、安非他命之犯行，其構成要件不同，犯
    意顯然有別。原審遽以採信被告所稱係同時施用海洛因及安
    非他命之情詞，認有想像競合犯之裁判一罪關係，判處被告
    施用第一級毒品罪刑，有未受請求之事項而為判決之違法。
    又原判決就被告在九十四年三月初以後施用安非他命之犯行
    ，不及審究，亦有未合。被告未具理由上訴，固無可採，檢
    察官對於被告施用安非他命之犯行，原審未及審判部分，執
    以上訴，則為有理由。原判決復有上開可議之處，自屬無可
    維持，應予撤銷改判。爰審酌被告前已因施用毒品案件，經
    判處罪刑執行之紀錄，竟仍漠視法律之禁制再犯，足見其並
    無悔改之心，惟本件犯罪所生實害，係以戕害自身健康為主
    ，及其犯後態度等一切情狀，量處如主文第二項所示之主刑
    。扣案之安非他命三包（合計毛重一點三公克）及安非他命
    殘渣袋一個（安非他命殘渣無法析離），不問屬於犯人與否
    ，均應依毒品危害防制條例第十八條第一項前段規定均諭知
    沒收銷燬之。
四、被告已供認自九十三年二月中旬起至九十四年三月初，有施
    用海洛因之犯行（見原審卷第二宗第七十八頁），並有扣案
    經鑑驗為毒品海洛因一包足參。被告此部分犯罪，應由檢察
    官另案偵辦。又檢察官移送原審併案之九十三年毒偵字第九
    三九號案卷（含警卷），亦應退回檢察官另行處理。被告經
    合法傳喚，無正當理由不到庭，不待其陳述逕行判決。均附
    此敘明。
據上論斷，應依刑事訴訟法第三百六十九條第一項前段、第三百
六十四條、第三百七十一條、第二百九十九條第一項前段、毒品
危害防制條例第十條第二項、第十八條第一項前段，刑法第十一
條、第五十六條、第四十七條，判決如主文。
本案經檢察官呂丁旺到庭執行職務。
中　　華　　民　　國　　94　　年　　7 　　月　　15　　日
　　　　　　　　　刑事第二十一庭審判長法　官  溫耀源
　　　　　　　　　　　　　　　　　　  法　官  邱同印
　　　　　　　　　　　　　　　　　　  法　官  吳  燦
以上正本證明與原本無異。
被告部分不得上訴。
檢察官部分如不服本判決，應於收受送達後十日內向本院提出上
訴書狀，其未敘述上訴之理由者並得於提起上訴後十日內向本院
補提理由書（均須按他造當事人之人數附繕本）。
          　　　　　　　　　　　　　　書記官  陳靜姿
中　　華　　民　　國　　94　　年　　7 　　月　　15　　日
附錄：本案論罪科刑法條全文
毒品危害防制條例第十條第二項。
施用第二級毒品者，處三年以下有期徒刑。
